【裁判字號】    95,交上易,1290
【裁判日期】    951107
【裁判案由】    過失致死
【裁判全文】
臺灣高等法院臺中分院刑事判決      95年度交上易字第1290號
上  訴  人  臺灣臺中地方法院檢察署檢察官
上  訴  人
即  被  告  乙○○
選任辯護人  張柏山律師
            羅淑菁律師
上列上訴人因過失致死案件，不服臺灣臺中地方法院95年度交易
字第231號中華民國95年8月29日第一審判決（起訴案號：臺灣臺
中地方法院檢察署94年度偵續字第188號），提起上訴，本院判
決如下：
    主  文
上訴駁回。
      事實及理由
一、本案經本院審理結果，認第一審判決認事用法及量刑均無不
    當，應予維持，並引用第一審判決書記載之事實、證據及理
    由（如附件）。被告乙○○雖猶否認有過失傷害犯行，辯稱
    當時被告有開車燈行車云云。惟查(一)被告乙○○應注意汽車
    於夜間行駛時，應使用燈光，而無不能注意之情事，竟疏未
    注意及此，未開啟車燈行車，致與被害人周茂生所騎乘之機
    車，亦疏未注意車輛不得穿越分向限制線侵入對向車道，而
    逆向行駛進乙○○行進之車道，致兩車發生碰撞，被害人周
    茂生人車倒地，經送醫急救後，仍不治死亡之情事，被告乙
    ○○亦有過失犯行，罪証甚明，業經原審法院認定明確，並
    已詳敘其理由，被告乙○○上訴雖猶否認有行車未開車燈之
    行為，其所辯係諉卸之詞，不足採信。被告犯行堪以認定，
    被告上訴意旨仍執前詞，否認犯罪，指摘原判決不當，為無
    理由，應予駁回。(二)又乙○○於犯罪後，於有偵查權限之人
    知悉犯罪人之前，主動向到場處理事故員警陳明自己係肇事
    者，並陳述肇事經過，自首接受裁判，亦據證人即嘉義市警
    察局第二分局公園派出所警員陳明輝於原審結證明確，並有
    自首情形紀錄表一件在卷可佐，被告乙○○於法院審理中亦
    未逃匿情事，被告乙○○接受裁判，自合於刑法第六十二條
    前段之自首規定，減輕其刑。(三)原審審酌被告過失程度之輕
    重屬本件肇事之次因、被害人周茂生因本件車禍死亡所生危
    害重大、然被害人周茂生因亦疏未注意侵入對向被告乙○○
    之行車車道，逆向行駛，亦應負重大之過失責任、被告肇事
    後態度及肇事後被告尚未能與被害人周茂生家屬達成民事和
    解並賠償損害等一切情狀，量處被告有期徒刑六月，並諭知
    易科罰金之折算標準，已屬非從輕量刑，職是本件量刑尚稱
    妥適，公訴人上訴意旨指摘原判決量刑過輕，尚為無理由，
    應予駁回。至被害人家屬因本件車禍自可循民事途徑請求賠
    償，併為敘明
三、據上論斷，應依刑事訴訟法第三百七十三條、第三百六十八
    條，判決如主文。
本案經檢察官甲○○到庭執行職務。
中    華    民    國    95    年    11    月    7     日
               刑事第二庭  審判長法  官  李  璋  鵬
                                 法  官  胡  森  田
                                 法  官  蕭  錦  鍾
上列正本證明與原本無異。
不得上訴。
                                 書記官  廖  次  芬
中    華    民    國    95    年    11    月    8     日
                                                      Ｆ


司法院資訊處製作；財團法人民間司法改革基金會備份。
